臺灣基隆地方法院民事裁定　　　　　　　　96年度抗字第19號
抗　告　人　甲○○
相　對　人　合作金庫商業銀行股份有限公司
法定代理人　乙○○
代　理　人　丙○○
上列抗告人與相對人間拍賣抵押物事件，對於民國96年7月24日
本院基隆簡易庭96年度拍字第450號裁定提起抗告，本院第二審
合議庭裁定如下：
    主  文
抗告駁回。
抗告程序費用新臺幣壹仟元由抗告人負擔。
    理  由
一、抗告意旨略以：抗告人甲○○於民國89年10月30日、89年10
    月30日以原審裁定附表所示之不動產 (下稱上開不動產) 為
    向相對人所負債務之擔保，設定最高限額新臺幣 (下同)3,0
    00,000元、2,400,000元之抵押權，依法登記在案，隨後向
    相對人借款2,000,000元、2,500,000元。嗣抗告人與相對人
    於95年5月2日就上開2,500, 000元借款簽訂變更借據契約，
    言明自簽訂該契約後，本金寬緩2年，期間每月僅繳利息7,
    003元，與另筆2,000, 000元借款每月繳本息10,432元，共
    計每月支付17,685元，抗告人自協議日起均依約按月支付，
    未有屆期不為清償之事實，相對人聲請拍賣抗告人設定抵押
    之上開不動產，顯非適法，爰提起抗告等語。並提出變更借
    據契約、合作金庫銀行活期儲蓄存款存摺影本為證。
二、按扺押權人於債權已屆清償期而未清償者，得聲請法院拍賣
    抵押物，就其賣得價金而受清償，民法第873條第1項定有明
    文。是抵押權人依此項規定聲請拍賣抵押物係屬非訟事件，
    法院所為准駁之裁定，無確定實體法上法律關係存否之性質
    ，於債權及抵押權之存否無既判力，故只須其抵押權已經依
    法登記，且債權已屆清償期而未受清償，法院即應為准許拍
    賣抵押物之裁定，至對於此項法律關係有爭執之人，自得提
    起訴訟以資救濟，不得僅以抗告程序聲明其爭執，並據為廢
    棄拍賣抵押物裁定之理由。
三、本件相對人主張：抗告人於89年10月30日、89年10月30日以
    上開不動產為向相對人所負債務之擔保，設定最高限額3,00
    0,000元、2,400,000元之抵押權，依法登記在案，隨後向相
    對人借款2,000,000元、2,500,000元。嗣因抗告人未依約清
    償94年9月1日起至95年5月2日之利息，抗告人與相對人乃於
    95年5月2日就上開2,500, 000元借款簽訂變更借據契約，言
    明自簽訂該契約後，本金寬緩2年，期間每月僅繳利息7,003
    元，與另筆2,000, 000元借款每月繳本息10,432元，共計每
    月支付17,685元，抗告人自協議日起雖均依約按月支付，然
    抗告人始終未清償95年5月2日以前所積欠之利息，依借據其
    他約定事項第5條第2項第1款之約定，任何一宗債務不依約
    付息時，經合理期間通知或催告後，得視為全部到期」，故
    相對人已有屆期不獲清償之情事乙事，，並提出他項權利證
    明書、不動產登記簿謄本、抵押權設定契約書、借據等件為
    證。相對人自得聲請准予拍賣上開不動產，原審據以准許相
    對人拍賣抵押物之聲請，並無不當。抗告意旨雖稱其自95年
    5 月2日協議日起均依兩造所簽訂之變更借據契約之約定按
    月支付利息，清償期應尚未屆至云云，並提出相對人不爭之
    合作金庫銀行活期儲蓄存款存摺，以證明其自95年5月以後
    均有依變更借據契約之約定支付利息，然觀諸兩造不爭之95
    年5月2日變更借據契約書明載：「自民國94年9月1日起至96
    年8月31日止，本金寬緩兩年，期間僅繳利息，期滿後本息
    按月平均攤還」等語，依變更借據契約之約定，相對人同意
    抗告人自94年9月1日起至96年8月31日止，僅繳付利息，惟
    抗告人僅繳付自95年5月以後之利息，迄今仍未繳付94年9月
    1 日起至95年5月2日止之利息，此為抗告人所不爭，則依借
    據其他約定事項第5條第2項第1款之約定，任何一宗債務不
    依約付息時，經合理期間通知或催告後，得視為全部到期，
    系爭抵押權所擔保之債權既已屆清償期而未受清償，原審據
    此裁定准予拍賣上開不動產，於法並無違誤，抗告人以系爭
    抵押權所擔保之債權尚未屆清償期為由而提起抗告，請求廢
    棄原裁定，不能謂有理由，應予駁回。
四、據上論結，本件抗告為無理由，依非訟事件法第46條、第21
    條第2項、第24條第1項，民事訴訟法第495條之1第1項、第
    449 條第1項、第78條、第95條，裁定如主文。
中　　華　　民　　國　　96　　年　　12　　月　　12　　日
　　　　　　　　　民事庭審判長法　官  李媛媛
                              法　官　陳湘琳
                              法　官　徐世禎
以上正本證明與原本無異。
本裁定除以適用法規顯有錯誤為理由，並經本院許可外，不得再
抗告。
如提起再抗告，應於收受送達後10日內向本院提出再抗告狀，並
繳納再抗告費新台幣1000元。
中　　華　　民　　國　　96　　年　　12　　月　　12　　日
以上正本證明與原本無異。
本裁定除以適用法規顯有錯誤為理由，並經本院許可外，不得再
抗告。
如提起再抗告，應於收受送達後10日內向本院提出再抗告狀，並
繳納再抗告費新台幣1000元。
中　　華　　民　　國　　96　　年　　12　　月　　12　　日
                               書記官  賴敏慧
